臺灣高等法院高雄分院刑事附帶民事訴訟判決
111年度附民字第108號
原      告  黃宥翔
被      告  洪俊彥
上列被告因詐欺案件（111年度上訴字第389號），原告提起附帶
民事訴訟，請求損害賠償，本院判決如下：
  　主  文
被告應給付原告新臺幣陸萬元，及自民國一一一年七月十九日起
至清償日止，按週年利率百分之五計算之利息。
    事實及理由
一、程序方面：本件被告經合法傳喚，無正當之理由不到庭，爰
    依刑事訴訟法第498條之規定，不待其陳述而為判決。
二、原告起訴主張：被告依一般社會生活經驗，可預見提供其個
    人行動電話門號之SIM卡予他人使用，可能幫助不法詐欺集
    團作為詐取財物之工具，竟仍不違背其本意，基於幫助詐欺
    取財之不確定故意，於民國110年3月15日向台灣大哥大股份
    有限公司申辦0000000000號之行動電話門號（下稱系爭門號
    ）後，於同日某時許，在高雄市一心路麥當勞餐廳，將系爭
    門號之SIM卡及另3個號碼不詳之行動電話門號SIM卡共4張，
    以每支門號新臺幣（下同）400元之代價，提供予真實姓名
    及年籍均不詳之人，而容任該人及所屬之詐騙集團使用。嗣
    該詐欺集團成員取得系爭門號之SIM卡後，即意圖為自己不
    法之所有，基於三人以上共同以網際網路對公眾散布而犯詐
    欺取財罪之犯意聯絡，先由某詐欺集團成員於110年3月19日
    前之某時許，在某網站網頁上登載機車貸款之不實訊息，原
    告於110年3月19日某時許，上網瀏覽該不實之機車貸款訊息
    後陷於錯誤，在該網頁上留下姓名及手機號碼，俟同月26日
    上午10時許，再由自稱「古小姐」之詐欺集團成員利用系爭
    門號撥打電話予原告，騙稱其係該貸款網站之主管，將派業
    務人員與原告聯繫云云。於同日15時許，即有自稱「葉家豪
    」之詐欺集團成員撥打電話予原告，與原告約定在嘉義縣○○
    鄉○○○00號之「柳林國小」洽談貸款事宜，洽談過程中，原
    告依「葉家豪」之指示，加入另名自稱「柏齊」之詐欺集團
    成員之LINE好友，再與「柏齊」相約於110年3月29日15時10
    分在「柳林國小」大門前交付代辦費6萬元，原告即依約前
    往並當場交付6萬元予「柏齊」，因此受有6萬元之損害。為
    此，爰依侵權行為之法律關係，求為判決：㈠被告應給付原
    告6萬元，並自起訴狀繕本送達之翌日即111年7月19日起至
    清償日止，按週年利率百分之五計算之利息；㈡請准供擔保
    宣告假執行；㈢訴訟費用由被告負擔。
三、被告未於言詞辯論期日到場，亦未提出書狀作何聲明或陳述
    。
四、得心證之理由：
　㈠按因故意或過失，不法侵害他人之權利者，負損害賠償責任
    ；附帶民事訴訟之判決，應以刑事訴訟判決所認定之事實為
    據，民法第184條第1項前段、刑事訴訟法第500條前段分別
    定有明文。查原告主張被告對其有上開侵權行為之事實，業
    經本院111年度上訴字第389號刑事判決認定屬實，有本院前
    開刑事判決在卷可稽，原告自可依據侵權行為之法律關係請
    求被告賠償。從而，原告依侵權行為之法律關係，請求被告
    應給付6萬元，為有理由，應予准許。
　㈡按給付無確定期限者，債務人於債權人得請求給付時，經其
    催告而未為給付，自受催告時起，負遲延責任，其經債權人
    起訴而送達訴狀，或依督促程序送達支付命令，或為其他相
    類之行為者，與催告有同一之效力；遲延之債務，以支付金
    錢為標的者，債權人得請求依法定利率計算之遲延利息；又
    應付利息之債務，其利率未經約定，亦無法律可據者，週年
    利率為百分之五，民法第229條第2項、第233條第1項前段及
    第203條分別定有明文。本件原告起訴狀繕本送達被告指定
    送達處所之日期為111年7月18日（本院卷第9頁），且兩造
    間未就遲延利息之利率另有約定，因此原告請求被告給付自
    111年7月19日起至清償日止，按週年利率百分之五計算之利
    息，為有理由，亦予准許。
　㈢至於原告陳明願供擔保請准宣告假執行部分，因本件訴訟標
    的金額未超過150萬元，故兩造均不得上訴第三審，經本院
    判決後即告確定，自無聲請宣告假執行之實益，本院亦無依
    民事訴訟法第389條第1項第5款規定，依職權酌定相當擔保
    金額宣告假執行之必要。另本件為刑事附帶民事訴訟，而刑
    事訴訟法第491條並未準用民事訴訟法關於訴訟費用之規定
    ，本件即不需徵收裁判費，且訴訟費用之核定屬法院職權事
    項，無庸就此而為准駁，附此敘明。
據上論斷，原告之訴為有理由，應依刑事訴訟法第498條、第502
條第2項，判決如主文。　　
中　　華　　民　　國　　111 　年　　9 　　月　　28　　日
                  刑事第二庭    審判長法  官  孫啓強
                                      法  官  莊珮吟
                                      法  官  鄭詠仁
以上正本證明與原本無異。
不得上訴。
中　　華　　民　　國　　111 　年　　9 　　月　　28　　日
                                      書記官  楊明靜